臺灣桃園地方法院刑事判決　　　　　　　94年度訴字第1466號
公　訴　人　臺灣桃園地方法院檢察署檢察官
被　　　告　甲○○
　　　　　　　　　　（現於臺灣桃園監獄另案執行中）
上列被告因違反毒品危害防制條例案件，經檢察官提起公訴（94
年度毒偵字第1921號），及移送併案審理（94年度毒偵字第3383
號、3636號），被告於本院準備程序進行中，就被訴及併案之事
實為有罪之陳述，經本院告知簡式審判程序意旨，並聽取公訴人
及被告之意見後，本院合議庭裁定依簡式審判程序審理，判決如
下：
    主  文
甲○○連續施用第一級毒品，累犯，處有期徒刑玖月，扣案之海
洛因壹包（驗餘淨重壹點參公克）沒收銷燬之。
    事  實
一、甲○○前因施用毒品案件，經本院九十一年度毒聲字第九八
    八號裁定送觀察、勒戒，因認有繼續施用毒品之傾向，復經
    本院九十一年度第一二六四號裁定令入戒治處所施以強制戒
    治，於民國九十一年五月十三日入臺灣新竹戒治所執行強制
    戒治，九十二年五月二日強制戒治期滿執行完畢，臺灣桃園
    地方法院檢察署檢察官並以九十二年度戒毒偵字第八○號為
    不起訴處分確定。惟其又因施用毒品案件，經本院九十三年
    度簡字第四四二號刑事判決判處有期徒刑六月確定，甫於九
    十四年一月三日易科罰金執行完畢（構成累犯）。詎其仍不
    知悔改，復於前揭強制戒治執行完畢後五年內，基於施用第
    一級毒品海洛因之概括犯意，於九十四年一月二十一日上午
    十時許、同年二月十四日上午八時許、同年三月二十一日晚
    間八時許，分別在其位於桃園縣八德市○○路之工作場所及
    同縣市○○路八百二十五巷一弄十七號之住處，連續以海洛
    因摻入香煙內點燃吸食之方式，施用海洛因各一次；嗣先後
    於(1)九十四年一月二十二日下午三時三十分許，在桃園縣桃
    園市○○街與長沙街口為警查獲，並扣得海洛因一包（驗餘
    淨重一．三公克）；(2)九十四年二月十四日上午十時四十分
    許，為警通知至桃園縣政府警察局八德分局採尿送驗後，結
    果呈嗎啡陽性反應；(3)九十四年三月二十三日上午十一時許
    ，在桃園縣中壢市○○○街七號為警查獲。
二、案經桃園縣政府警察局桃園分局、八德分局、中壢分局報請
    臺灣桃園地方法院檢察署檢察官偵查起訴及移送併案審理。
    理  由
一、本案被告甲○○所犯之施用第一級毒品罪，為死刑、無期徒
    刑、最輕本刑三年以上有期徒刑或高等法院管轄第一審案件
    以外之罪，而被告於本院準備程序進行中，就被訴及併案事
    實為有罪之陳述，經本院告知簡式審判程序意旨，並聽取公
    訴人及被告之意見後，本院合議庭依刑事訴訟法第二百七十
    三條之一第一項之規定，裁定依簡式審判程序審理，合先敘
    明。
二、上揭施用第一級毒品海洛因之犯罪事實，業據被告於本院審
    理時坦承不諱（見本院卷第三二頁），核與被告前後三次為
    警查獲後，經警採集其尿液送驗，結果皆呈嗎啡陽性反應相
    符，此有臺灣尖端先進生技醫藥股份有限公司及臺灣檢驗科
    技股份有限公司出具之濫用藥物檢驗報告二份及濫用藥物尿
    液檢驗報告一紙在卷可稽（分見九十四年度毒偵字第一九二
    一號卷第三二頁、九十四年度毒偵字第三六三六號卷第一一
    頁、九十四年度毒偵字第三三八三號卷第四頁），並有白色
    粉末一包扣案可佐，而前開白色粉末一包經送鑑後，確含有
    海洛因之成分（驗餘淨重一．三公克），此有法務部調查局
    調科壹字第○八○○○八九八二號鑑定通知書一紙附卷可稽
    （見九十四年度毒偵字第一九二一號卷第二七頁），足認被
    告前開自白與事實相符，堪以採信。
三、次查被告前因施用毒品案件，經本院九十一年度毒聲字第九
    八八號裁定送觀察、勒戒，因認有繼續施用毒品之傾向，復
    經本院九十一年度一二六四號裁定令入戒治處所施以強制戒
    治，於民國九十一年五月十三日入臺灣新竹戒治所執行強制
    戒治，九十二年五月二日強制戒治期滿執行完畢，臺灣桃園
    地方法院檢察署檢察官並以九十二年度戒毒偵字第八○號為
    不起訴處分確定等情，有前開不起訴處分書及臺灣高等法院
    被告前案紀錄表在卷可稽，是被告於前述強制戒治執行完畢
    後五年內，再犯本件施用第一級毒品海洛因之犯行，洵堪認
    定，自應依法論科。
四、核被告所為，係犯毒品危害防制條例第十條第一項施用第一
    級毒品罪。被告持有第一級毒品之低度行為，應為其進而施
    用之高度行為所吸收，不另論罪。又被告先後三次施用第一
    級毒品之犯行，時間緊接，方法相同，觸犯構成要件相同之
    罪名，顯係基於概括犯意為之，為連續犯，應依刑法第五十
    六條之規定，論以一罪，並加重其刑。又起訴事實雖僅敘及
    被告於九十四年一月二十二日為警查獲後採尿時起回溯二十
    六小時內某時施用第一級毒品海洛因一次之犯行，然被告所
    為其餘施用第一級毒品海洛因之部分，既與起訴事實具有連
    續犯之裁判上一罪之關係，應為起訴效力所及，本院自應併
    予審究。另被告有如事實欄一所述之犯罪科刑及執行完畢之
    紀錄，此有臺灣高等法院被告前案紀錄表在卷可按，其前受
    有期徒刑執行完畢，於五年內再犯本件最重本刑為有期徒刑
    以上之罪，為累犯，應依刑法第四十七條之規定加重其刑，
    並遞加重之。爰審酌被告前因施用毒品經觀察勒戒、強制戒
    治及法院判刑後，仍未能戒除毒癮，足認其依賴毒品已深，
    惟念其犯後坦承犯行，且所犯之罪係自戕行為等一切情狀，
    量處如主文所示之刑，以資懲戒。扣案之海洛因一包（驗餘
    淨重一．三公克），併同無法析離之包裝袋，應依毒品危害
    防制條例第十八條第一項前段諭知沒收銷燬之。至被告為前
    揭(3)所示之時地為警查獲時，所扣得之注射針筒三支，並無
    證據足認與本案有何直接關係，自不得宣告沒收，併此敘明
    。
據上論斷，應依刑事訴訟法第二百七十三條之一第一項、第二百
九十九條第一項前段，毒品危害防制條例第十條第一項、第十八
條第一項前段，刑法第十一條、第五十六條、第四十七條，判決
如主文。
本案經檢察官楊挺宏到庭執行職務。
中　　華　　民　　國　　94　　年　　10　　月　　11　　日
                  刑事第八庭    法　官　吳為平
以上正本證明與原本無異。
如不服本判決，應於送達後十日內，向本院提出上訴狀。
                                書記官  賴朱梅
中　　華　　民　　國　　94　　年　　10　　月　　13　　日
附錄論罪科刑法條：
毒品危害防制條例第十條：
施用第一級毒品者，處六月以上五年以下有期徒刑。
施用第二級毒品者，處三年以下有期徒刑。
